

### **PESSOAL**



Recife/PE - Brasil



**Fone** +55 81 9 9830.1702



Web moraisdcs@gmail.com www.dyegocarlos.com

#### **EXPERTISE**

**UX DESIGN** 

**UI DESIGN** 

ENGENHARIA DE REQUISITOS

**DESIGN PARTICIPATIVO** 

FRONT-END

### **PRÊMIOS**

Láurea Acadêmica do curso de Licenciatura em Computação da UFRPE (2013)

Professor Homenageado pela turma 2016.1 de Licenciatura em Computação da UFRPE (2016).

Menção honrosa no CTD (Concurso de Teses e Dissertações) do CBIE (Congresso Brasileiro de Informática na Educação) pelo trabalho de Mestrado (2017).

# **DYEGO CARLOS S. DE MORAIS**

DESIGNER | FRONT-END | PESQUISADOR



### **EXPERIÊNCIA**

2012- Atual Freelancer

#### DESIGNER E FRONT-END ENGINEER

Elicitação de Requisitos, UX/UI Design e Front-End de artefatos digitais para clientes de diversos segmentos, incluindo startups de plataformas educacionais (pingmind, pycursos, captain, amadeus e redu), app de avaliação de acessibilidade (clappin), além de sites para restaurantes, escritórios de advocacia e para W3C (pela ThoughtWorks).

2012 - Atual DEMULTS

### **PESQUISADOR**

Participação em todos os projetos de pesquisa do Grupo de Pesquisa Desenvolvimento Educacional de Multimídias Sustentáveis. Organização de atividades e cocriação de artefatos digitais educacionais com criancas e adolescentes de escolas públicas da Região Metropolitana de Recife e em contexto de Educação do Campo.

2014 - 2020

Genomika / Einstein

### CONSULTOR DE DESIGN E FRONT-END

Responsável pelo design e front-end de todos os produtos internos e externos do laboratório, desde a pesquisa com usuários até o desenvolvimento do front-end das telas, passando por gerenciamento de requisitos, prototipagem em baixa e alta fidelidade e testes com usuários. Website responsivo, app mobile, sistemas web para solicitação, agendamento e visualização de resultados de exames genéticos.

2015 - 2017

#### PROFESSOR SUBSTITUTO

Universidade Federal Rural de Pernambuco

Professor das disciplinas de Didática e Estágio Supervisionado para licenciandos em computação. Orientando projetos de tecnologias educacionais com design participativo para o ensino-aprendizagem.

2012- 2014 Pingmind e PyCursos

#### CONSULTOR DE DESIGN E FRONT-END

Inicialmente como analista de design e depois como responsável pelo design e front-end de plataformas de ensino de programação, desde o entendimento dos requisitos para a prototipação e design de layouts até o desenvolvimento do front-end das telas.



## **FORMAÇÃO**

2017 - Atual

Universidade Federal de Pernambuco

### DOUTORADO EM CIÊNCIA DA COMPUTAÇÃO

Linhas de Pesquisa: Interação Humano-Computador, Educação em Computação

2014 - 2016

Universidade Federal de Pernambuco

### MESTRADO EM CIÊNCIA DA COMPUTAÇÃO

Linhas de Pesquisa: Interação Humano-Computador, Educação em Computação

2009 - 2013

Universidade Federal Rural de Pernambuco

### LICENCIATURA EM COMPUTAÇÃO

Linhas de Pesquisa: Interação Humano-Computador, Informática na Educação